【裁判字號】    98,訴,912
【裁判日期】    980930
【裁判案由】    毒品危害防制條例
【裁判全文】
臺灣基隆地方法院刑事判決               98年度訴字第912號
公  訴  人  臺灣基隆地方法院檢察署檢察官
被      告  乙○○
上列被告因違反毒品危害防制條例案件，經檢察官提起公訴（98
年度毒偵字第1413號），於本院準備程序進行中，被告就被訴事
實為有罪之陳述，本院合議庭乃裁定由受命法官獨任依簡式審判
程序進行審理，並判決如下：
    主  文
乙○○施用第一級毒品，累犯，處有期徒刑伍月，如易科罰金，
以新臺幣壹仟元折算壹日。
    事  實
一、乙○○前因施用毒品案件，經觀察、勒戒後，認有繼續施用
    毒品之傾向，經依本院裁定令入戒治處所施以強制戒治，於
    民國87年12月19日停止戒治（迄88年9 月13日戒治期滿），
    而由臺灣基隆地方法院檢察署檢察官以88年度戒毒偵字第1
    號為不起訴處分確定。又於前開強制戒治執行完畢釋放後5
    年以內，因施用第一級毒品案件，經依本院裁定令入戒治處
    所施以強制戒治，嗣於93年1 月9 日因法律修正而免除戒治
    ，該案件並經本院以91年度訴字第588 號判決判處有期徒刑
    8 月確定，後於93年9 月8 日執行完畢。復因施用第一、二
    級毒品案件，經送觀察、勒戒後，認有繼續施用毒品之傾向
    ，再由本院裁定令入戒治處所施以強制戒治，於97年1 月30
    日停止戒治釋放，並由臺灣基隆地方法院檢察署檢察官以97
    度戒毒偵字第5 號為不起訴處分確定。又因犯詐欺、竊盜等
    案件，分經本院以95年度易字第427 號判決判處有期徒刑5
    月（嗣經減刑為2 月15日）、以96年度易字第377 號判決判
    處應執行有期徒刑2 年（嗣經減刑後並應執行有期徒刑1 年
    ）確定，上揭各罪接續執行，甫於98年2 月7 日執行完畢。
二、乙○○基於施用第一、二級毒品之犯意，於98年7 月1 日上
    午7 時許，在基隆市○○區○○街某公用廁所內，以注射方
    式，同時施用第一級毒品海洛因及第二級毒品甲基安非他命
    1 次。嗣於98年7 月1 日上午10時15分許，行經基隆市○○
    區○○街與自來街口處遭警盤查其為毒品列管人口，乙○○
    於警尚未發覺其施用第一級毒品前，同意至警局製作筆錄，
    並向警承認施用第一級毒品海洛因，而接受裁判。嗣經其同
    意採尿送驗，結果呈嗎啡、甲基安非他命陽性反應，因而查
    悉上情。
三、案經基隆市警察局第一分局報請臺灣基隆地方法院檢察署檢
    察官偵查起訴。
    理  由
一、查本件被告所犯者非為死刑、無期徒刑、最輕本刑為3 年以
    上有期徒刑之罪或高等法院管轄第一審案件，其於準備程序
    進行中，先就被訴事實為有罪之陳述，經告知其簡式審判程
    序之旨，並聽取公訴人、被告之意見後，本院業已依刑事訴
    訟法第273 條之1 第1 項之規定，裁定由受命法官獨任以簡
    式審判程序進行本案之審理。
二、上揭事實，業據被告於偵查、本院準備程序及審理時坦承不
    諱，而被告為警查獲後所採集之尿液檢體，經送請檢驗，結
    果呈嗎啡、甲基安非他命陽性反應，有臺灣檢驗科技股份有
    限公司濫用藥物尿液檢驗報告1 紙附卷可稽，足見被告自白
    施用第一級毒品海洛因、第二級毒品甲基安非他命之情節，
    與事實相符，應可採信。又被告有如本判決事實欄一所載施
    用毒品之前案紀錄，此有臺灣高等法院被告前案紀錄表附卷
    足憑，從而，被告於上開觀察勒戒執行完畢釋放後5 年內，
    數次再犯施用毒品科刑後，又再犯本件施用第一級毒品、第
    二級毒品之犯行，堪以認定。綜上所陳，本案事證明確，被
    告犯行堪可認定，應依法論科。
三、按海洛因、甲基安非他命係毒品危害防制條例第2 條第2 項
    第1 、2 款所定之第一級毒品、第二級毒品，被告予以施用
    ，核其所為，係犯毒品危害防制條例第10條第1 項之施用第
    一級毒品罪、同條第2 項之施用第二級毒品罪。其持有第一
    級毒品、第二級毒品之低度行為為施用第一級毒品、施用第
    二級毒品之高度行為所吸收，均不另論罪。查被告係以將海
    洛因、甲基安非他命混合同時施用之事實，業據被告於偵查
    及本院審理時陳明在卷，復查無其他可佐被告非同時施用上
    開毒品之積極證據，依「罪證有疑，利歸被告」之證據法則
    ，應認被告此部分之陳述與事實相符，公訴人蒞庭時認被告
    係分別施用第一級、第二級毒品，尚乏憑據。則被告以一施
    用毒品之行為，同時施用第一級毒品海洛因及第二級毒品甲
    基安非他命，觸犯構成要件不相同之罪名，為想像競合犯，
    應從一重之施用第一級毒品罪處斷。被告前曾受如事實欄所
    載有期徒刑之執行，此有臺灣高等法院被告前案紀錄表附卷
    可考，其於有期徒刑之執行完畢後，5 年以內故意再犯本件
    有期徒刑以上之罪，為累犯，應加重其刑。又被告遭警員盤
    查其為毒品列管人口之際，於警員尚未發覺其施用第一級毒
    品前，同意前往警局製作筆錄，向警員承認施用第一級毒品
    海洛因，並同意由警員採其尿液，此有被告警詢筆錄1 份在
    卷可稽，是被告係於有偵查犯罪職權公務員未發覺犯罪前，
    自首其施用第一級毒品之犯行而接受審判，爰依刑法第62條
    前段之規定減輕其刑，並依法先加後減之。本院審酌被告犯
    罪之動機、吸食頻率、曾有多次施用毒品之前科仍不知戒除
    ，惟犯罪後坦承犯行，且所犯之施用毒品犯行乃戕害自己身
    心健康，並未危及他人及檢察官求刑過重等一切情狀，量處
    如主文所示之刑，併諭知易科罰金折算標準。
據上論斷，應依刑事訴訟法第273 條之1 第1 項、第299 條第1
項前段，毒品危害防制條例第10條第1 項、第2 項，刑法第11條
前段、第47條第1 項、第55條、第62條前段、第41條第1 項前段
，判決如主文。
本案經檢察官甲○○到庭執行職務。
中    華    民    國    98    年    9    月    30     日
                  刑事第二庭法  官  黃梅淑
以上正本證明與原本無異。
如不服本判決應於收受本判決後10日內向本院提出上訴書狀，其
未敘述上訴理由者，並得於提起上訴後10日內向本院補提理由書
狀（均須按他造當事人之人數附繕本。）「切勿逕送上級法院」
中    華    民    國    98    年    9     月    30    日
                            書記官  盧鏡合
附錄論罪法條：
毒品危害防制條例第10條
施用第一級毒品者，處 6 月以上 5 年以下有期徒刑。
施用第二級毒品者，處 3 年以下有期徒刑。


司法院資訊處製作；財團法人民間司法改革基金會備份。
